臺灣台中地方法院民事判決　　　　　　　　　九十三年度訴字第一五四九號
　　原　　　告　甲○○
　　被　　　告　大千廣播電台股份有限公司
　　法定代理人　乙○○
　　訴訟代理人　洪主雯律師
右當事人間請求撤銷股東會決議事件，本院於民國九十三年十二月十四日言詞辯論終
結，判決如左：
    主    文
原告之訴駁回。
訴訟費用由原告負擔。
    事實及理由
一、原告主張：原告為被告公司之股東，被告公司於民國九十三年六月十八日召開九
    十三年股東常會，其中討論事項包括（一）追認九十二年度決算表冊案。（二）
    追認九十二年盈虧分配案。（三）追認九十三年度預算表冊案。依公司法二十條
    規定，被告公司應將營業報告書、財務報表等提請股東常會同意，然被告公司於
    右開討論事項進行時，均未依法提供右開表冊供股東審查，而逕行決議；且財務
    報表上均未經法定代理人、經理人、主辦人之蓋章，顯然其決議方法違法，原告
    已當場為異議，為此提起本訴。聲明：請求撤銷被告於九十三年六月十八日所為
    之股東會決議。
二、被告則以：被告公司於九十三年六月十八日召開九十三年股東常會時，原告親自
    出席，惟依當日股東會會議紀錄第二項第一行以下：「第六：股號０七、一五、
    一六不贊同，其餘出席股東無異議照案通過‧‧‧」之記載，被告公司均已提出
    營業報告書及財務報表，當時原告未表示異議而照案通過，原告嗣再主張被告公
    司之決議違法，顯然違反民法第五十六條第一項之規定。其提起本訴請求撤銷股
    東會決議，顯無理由等語置辯。聲明：原告之訴駁回。
三、兩造不爭執之事實：
    原告為被告公司之股東。被告公司於九十三年六月十八日召開股東會，會中討論
    事項案由一：追認九十二年度決算表冊。案由二：追認九十二年度盈餘分配案。
    案由三、追認九十三年度預算表冊案。原告親自出席上開股東會。
四、法院之判斷：
（一）按股東會之召集程序或其決議方法，違反法令或章程時，股東得自決議之日起
      三十日內，訴請法院撤銷其決議。公司法第一百八十九條固有明文。惟該條所
      謂決議方法之違反，係指非股東參與決議，特別利害關係人加入表決等對決議
      結果有影響之情形而言，議案未經討論，與決議結果難謂有何影響，自不屬所
      謂決議方法違法。最高法院著有八十五年台上字第一八七六號判例可資參照。
      本件原告原指稱被告公司於召開股東會時，對於該討論事項案由一至三項，未
      提出營業報告書、財務報表等供股東審查，然此為被告所否認，而原告聲請傳
      訊之證人林佑俊則到庭證稱：當天被告係以投影機播放之方式顯示報表等語，
      被告對此亦不爭執，僅改稱：其未見到書面資料，及投影機顯示之報表資料上
      並未有相關人員之簽章云云。然原告所指情節，縱認屬實，與該次決議結果難
      謂有何影響，參諸前揭最高法院判例意旨，自非屬公司法第一百八十九條所指
      決議方法違反法令之情形，則原告據此主張被告公司九十三年六月十八日該次
      股東會之決議方法違反法令，請求撤銷該次股東會決議，要無理由。
（二）退步而言，縱認原告指摘被告公司未提出書面資料及投影機顯示之報表未經相
      關人員簽章，乃決議方法違反法令為可採。然按法院對於前條撤銷決議之訴，
      認為其違反之事實非屬重大，且於決議無影響者，得駁回其請求。公司法第一
      百八十九條之一定有明文。本件被告公司九十三年六月十八日股東會討論事項
      一、二、三案之追認案，經被告公司以投影機顯示相關報告後，業經在場股東
      舉手表決通過，有證人即被告公司股東張炳榮到庭證述明確，依而原告所指述
      之情節，其瑕疵非屬重大，且於決議無影響，為兼顧大多數股東之權益，依上
      開公司規定，本院亦得駁回其訴。
（三）原告請求撤銷被告九十三年六月十八日之股東會決議，顯無理由，有如上述，
      則兩造就原告是否於被告公司召開該次股東會時提出異議之爭點乙節，因與本
      院上開論斷無涉或無違，不予贅述。
五、據上論結，本件原告之訴為無理由，依民事訴訟法第七十八條之規定，判決如主
    文。
中　　　 華　　　民　　　國　　九十三　　年　　十二　　月　　  三十　 　日
                                臺灣台中地方法院民事第二庭
~B法　　　官　吳幸芬
右為正本係照原本作成
如對本判決上訴，須於判決送達後廿日內向本院提出上訴狀
中　　　華　　　民　　　國　　九十三　　年　　 十二　　 月　　 三十　 　日
~B法院書記官　林金枝
